臺灣臺北地方法院刑事判決
                                     110年度訴字第770號
公  訴  人  臺灣臺北地方檢察署檢察官
被      告  沈倪  





上列被告因妨害電腦使用案件，經檢察官提起公訴（起訴案號：
110年度偵字第10115號），本院判決如下：
    主  文
沈倪犯入侵電腦及相關設備罪，處拘役貳拾伍日，如易科罰金，
以新臺幣壹仟元折算壹日；又犯破壞電磁紀錄罪，處拘役參拾日
，如易科罰金，以新臺幣壹仟元折算壹日；應執行拘役伍拾日，
如易科罰金，以新臺幣壹仟元折算壹日。
    事  實
本件事實經認定與如附件臺灣臺北地方檢察署檢察官110年度偵字第10115號起訴書記載犯罪事實除其第8行所載「接續」應更正為「分別依序」、第9行所載「...無故...」應更正為「...先無故...」、第11行記載「復無故...」應更正為「復另行起意無故...」外，其餘均為相同，茲引用之。
    理  由
壹、程序方面
一、被告以外之人於審判外之言詞或書面陳述，除法律有規定者外，不得作為證據，刑事訴訟法第159條第1項定有明文。又被告以外之人於審判外之陳述，雖不符刑事訴訟法第159條之1至第159條之4之規定，而經當事人於審判程序同意作為證據，法院審酌該言詞陳述或書面陳述作成時之情況，認為適當者，亦得為證據；當事人、代理人或辯護人於法院調查證據時，知有同法第159條第1項不得為證據之情形，而未於言詞辯論終結前聲明異議者，視為有前項之同意，刑事訴訟法第159條之5定有明文。查檢察官、被告沈倪於本院行準備程序時，對本判決以下引用之證據資料，均同意有證據能力，且於言詞辯論終結前，均未就本院經調查採用之證據，主張有刑事訴訟法第159條第1項不得為證據之情形，本院復審酌各該證據作成時之情況，尚無違法不當之情形，且與待證事實具有關聯性，認以之作為證據應屬適當，揆諸上揭規定，應有證據能力。
二、按「被告以外之人於偵查中向檢察官所為之陳述，除顯有不
    可信之情況者外，得為證據。」刑事訴訟法第159條之1第2
    項定有明文，證人王議德於偵查中之證述，既無顯不可信之
    狀況，且與相關書證互核相符，自得為證據。　　
三、按「除前三條之情形外，下列文書亦得為證據：一、除顯有
    不可信之情況外，公務員職務上製作之紀錄文書、證明文書
    。二、除顯有不可信之情況外，從事業務之人於業務上或通
    常業務過程所須製作之紀錄文書、證明文書。」亦為刑事訴
    訟法第159條之4第1、2款所明定。故關於後述之公務員職務
    上製作之紀錄文書、證明文書及從事業務之人於業務上或通
    常業務過程所須製作之紀錄文書、證明文書，因亦無顯不可
    信之情形，自得為證據。
貳、實體方面　　
一、上開事實，訊據被告沈倪矢口否認有何犯行，辯稱：是告訴人教唆其女兒開帳號，民國（下同）109年9月16日下午4時多及6時多分別二次登入「完美世界M」陸吾帳號「是我女兒登入的，因為這個都要驗證碼給他才能登入，而且我剛載我女兒回家我還有停車，上樓開擴音跟他講話，後來我又在煮飯，便當袋要清洗，如果沒有給我女兒驗證碼他怎麼開，為什麼要對小朋友做這種事情，我也很生氣，他還說什麼好感度，要送什麼東西的，我說你到底在玩什麼東西，他說不然大家不要玩。」（本院卷第59頁）云云。惟查：前開事實，業據告訴人即證人王議德於警詢、偵、審時指、證述甚明，其於本院審理時行交互詰程序，經詢以「檢察官問：你是否認識被告嗎？證人王議德答：認識。檢察官問：如何認識？證人王議德答：網路遊戲。檢察官問：哪個網路遊戲？證人王議德答：完美世界。檢察官問：完美世界使用的帳號或暱稱？證人王議德答：閃。檢察官問：被告使用什麼帳號或暱稱？證人王議德答：菓菓子。檢察官問：你在遊戲裡跟對方有無合作？證人王議德答：沒有。檢察官問：為何你會把帳號交給被告管理？何時交給他？證人王議德答：我現實朋友來借汽車時，我下樓開車給他，然後我臨時跟菓菓子做副本，然後我臨時叫他幫我代操作，所以他才有我的帳號、密碼。檢察官問：什麼是做副本？證人王議德答：例如一個遊戲裡的活動，幫忙完成活動內容。檢察官問：你委託被告幫你做副本是哪天？證人王議德答：我要查一下。檢察官問：於案發前多久？證人王議德答：案發前好像有一陣子。檢察官問：109年9月16日之前多久？證人王議德答：好像是9月1日，因為他的IP只有登過二次而已，就9月1日跟16日。檢察官問：你跟被告有使用哪個軟體交談？證人王議德答：LINE。檢察官問：被告的暱稱？證人王議德答：千加。檢察官問：就是你今日提供的譯文文字檔裡第一頁的千加？證人王議德答：對。檢察官問：你如何確認109年9月16日使用你帳號的人是被告？證人王議德答：因為語音內容就是他有負面的情緒後，像譯文第三頁三點五十七分，他說你的帳號是需要被鎖起來是不是。檢察官問：你的意思是你今日庭呈的資料前幾頁是哪天的對話紀錄？證人王議德答：今日庭呈對話記錄第八頁前都是109年9月16日我與被告的對話。檢察官問：你如何發現你的帳號被更動？證人王議德答：因為上去時如遊戲裝備被破壞、寵物被放生，什麼有的沒的。檢察官問：你如何確認是被告弄的？證人王議德答：我的IP是綁我的信箱，我有綁GOOGLE，所以有登過就知道幾點幾分哪個IP登過，你沒有認證過是無法登的。檢察官問：所以你綁GOOGLE可以查得到登入的IP位置？證人王議德答：對，還有時間，所以我查到只有1日跟16日二次登入而已。檢察官問：請說明有何東西損失？證人王議德答：很多，我之前已送很多資料，他有些東西是轉賣、隨便亂賣、亂刪、亂更改、亂放生，裝備都全部變更過，起訴書附表編號1損失約新臺幣約三十幾萬元，起訴書附表編號2損失約五萬元，起訴書附表編號3損失約二十萬元，那個東西無法賣，因為那個是綁死的，等於說你要花台幣去跟官網買那些東西，然後下去弄他，他是綁死的，他的目的就是不讓你玩，所以把他刪掉、放掉，起訴書附表編號4損失約三萬元，起訴書附表編號5損失約三萬元，起訴書附表編號6損失就多了，倉庫東西全部都弄光光了，這個要靠時間慢慢的打、慢慢的存，這要如何算錢，約三萬元。檢察官問：你們有無互換帳號使用？證人王議德答：有開過一次，時間約在109年9月1日到16日間。檢察官問：不是吵架當天？證人王議德答：不是。檢察官問不是吵架之後？證人王議德答：不是。檢察官問：那個帳號的使用人為何？證人王議德答：使用人是他女兒的那個帳號。檢察官問：他給你用那個帳號要做什麼？證人王議德答：我只是借來看一下，沒有變更裡面任何東西。檢察官問：是否可提供那個帳號的暱稱？證人王議德答：好像叫丸子。」（本院卷第49至53頁），核與卷附告訴人與被告LINE軟體對話擷圖（109年度偵字第10115號卷（下稱偵查卷）第15之1至19頁、第79至87頁）、艾玩科技公司艾玩（109）客警字第0050號函、通聯調閱查詢單（同卷第13頁、第35至41頁）、被告臉書首頁擷圖及告訴人提出「完美世界M」遊戲中所管理之「陸吾」伺服器帳號網頁擷圖（同卷第89至91頁、第93至103頁、第159至197頁）、臺灣臺北地方檢察署110年4月27日勘驗報告（同卷第201至205頁）、告訴人與被告LINE對話紀錄擷圖、譯文及電子檔之光碟片1片（本院卷第67至120頁）等證據資料相符，即被告於警詢時亦坦承於109年9月16日下午4時11分許，以告訴人王議德提供之「00000000」及密碼，登入告訴人於「完美世界M」遊戲中所管理之「陸吾」伺服器帳號之事實。坦承LINE通訊軟體之暱稱為「SPORTY...0204千加」與告訴人聯繫之事實。觀諸其經詢以「問：你有無向中華電信股份有限公司申設網路服務？申設及使用人為何？係於何時申裝？申裝地址為何？答：有。申設即使及使用人是我本人。大概10年前，詳細時間不記得。裝設在我戶籍地址：新北市○○區○○里○○路00巷00號五樓。問：承上，現在有無使用上述網路？IP位址係固定或浮動IP？IP位址為何？答：至今一直都有使用。是固定IP。我不清楚IP位址。問：你是否有使用通訊軟體LINE？ID、暱稱為何？答：有。ID為socgame51、暱稱是sportymia。問：你與告訴人王議德是否認識？你們為何關係？有無仇恨或財務糾紛？答：認識。網友關係。沒有仇恨或財務糾紛。問：據告訴人王議德警詢筆錄指稱：於109年9月16日20時許，在高雄市○○區○○○路000號3樓要玩遊戲（完美世界M遊戲、遊戲帳號為xyg0000000il.com、遊戲ID：00000000、角色ID：00000000000000000000、伺服器名稱：陸吾、角色名稱：閃）時，發現遭不詳人士登入其帳號、密碼（時間為109年9月16日16時11分至同日19時55分），將渠角色之元寶、裝備等物賤賣、刪除、銷毀，是否為你登入使用？答：當時是我登入使用，但是王議德叫我登入的。問：承上，經艾玩天地互動娛樂科技股份有限公司提供本案嫌疑人登入時間109年9月16日16時11分及109年9月16日18時15分，IP位址皆為1.163.111.244，是否為你使用登入？答：我有登入，但我不確定IP位址是不是1.163.111.244。問：現警方提示，中華電信股份有限公司提供之IP使用紀錄供你檢視，於109年09月16日16時10分00秒至同日16時12分00秒，IP：1.163.111.244，用戶名稱：沈倪、證號：Z000000000;另於109年09月16日18時14分00秒至同日18時16分00秒，IP：1.163.111.244，用戶名稱：沈倪、證號：Z000000000，上述該2筆紀錄是否你本人使用？答：109年9月16日16時10分00秒至同日16時12分00秒，IP：1.163.111.244是我本人使用無誤；但同日18時14分00秒至同日18時16分00秒，IP：1.163.111.244不是我本人使用。問：承上，你稱109年09月16日18時14分00秒至同日18時16分00秒，IP：1.163.111.244，用戶名稱：沈倪、證號：Z000000000，不是你本人使用，那係何人使用？答：不知道。問：承上，你如何得知告訴人王議德完美世界M遊戲之帳號及密碼？答：是王議德用LINE將帳號及密碼傳給我的。問：承上，你稱你未賤賣、刪除、銷毀王議德角色之元寶、裝備，為何警方調閱IP位址1.163.111.244，用戶名稱、證號會是你的個人資料「沈倪、Z000000000」?答：我有登入該遊戲，但我沒有賤賣、刪除、銷毀王議德角色之元寶、裝備，而且要對遊戲角色作變更都需要二級密碼，意思就是還要再輸入一組4位到6位數字密碼才能作變更，那組密碼只有王議德有，他沒有給我。問：現在警方提示，王議德提供與一名暱稱sporty…0204千加之人的LINE對話擷圖供你指認，該暱稱sporty…0204千加是否為你本人？LINE對話擷圖內容是否為你與王議德傳送之訊息？答：是我本人。是我跟王議德對話無誤。」（偵查卷第8至10頁）即明，具證本件事證明確，所辯顯係飾卸之詞，不足採信，其犯行洵堪認定，應依法論科。
二、核被告所為，係犯刑法第358條之無故入輸入他人帳號密碼
    、第359條之無故刪除及變更他人電腦電磁紀錄等罪。被告
    所犯上開妨害電腦使用二罪，犯意各別，行為互殊，顯係另
    行起意為之，應予分論併罰。起訴書認所犯二罪係想像競合
    犯，尚有未洽，併此敘明。爰審酌被告犯罪動機、手段、所
    生危害及犯後一再變異供詞、否認犯行而至推說係其女所為
    等一切情狀，分別量處如主文所示之刑，並均諭知易科罰金
    之折算標準及定其應執行刑，並諭知易科罰金之折算標準，
    以示懲儆。
據上論斷，應依刑事訴訟法第299條第1項前段、第310條之1第2
項、刑法第358條、第359條、第51條第6款、第41條第1項、刑法
施行法第1條之1第1項，判決如主文。
本案經檢察官黃逸帆起訴，經檢察官林婉儀到庭執行職務。
中　　華　　民　　國　　110 　年　　12　　月　　14　　日
　　　　　　　　　刑事第十二庭  審判長法　官  林尚諭
                                      法  官  王令冠
                                      法  官  李英豪
上正本證明與原本無異。 
如不服本判決應於收受送達後20日內向本院提出上訴書狀，並應
敘述具體理由；其未敘述上訴理由者，應於上訴期間屆滿後20日
內向本院補提理由書（均須按他造當事人之人數附繕本）「切勿
逕送上級法院」。告訴人或被害人如對於本判決不服者，應具備
理由請求檢察官上訴，其上訴期間之計算係以檢察官收受判決正
本之日期為準。 因疫情而遲誤不變期間，得向法院聲請回復原
狀。
                                      書記官  李璁潁
中　　華　　民　　國　　110 　年　　12　　月　　14　　日
附件：　　
臺灣臺北地方檢察署檢察官起訴書                                                              110年度偵字第10115號
　　被　　　告　沈倪　  女　39歲（民國00年0月0日生）
　　　　　　　　　　　　住新北市○○區○○路00巷00號5樓
　　　　　　　　　　　　居臺北市○○區○○路0段00巷00號
                          （送達處所）
　　　　　　　　　　　　國民身分證統一編號：Z000000000號
上列被告因妨害電腦使用案件，業經偵查終結，認應提起公訴，
茲將犯罪事實及證據並所犯法條分敘如下：
　　　　犯罪事實
一、沈倪明知王議德於民國109年9月1日晚間9時許，提供其向艾
    玩天地互動娛樂科技股份有限公司（下稱艾玩科技公司）所
    申請之「完美世界M」遊戲帳號「00000000」及密碼，係委
    託沈倪代為管理其於前揭遊戲中所管理之「陸吾」伺服器帳
    號(角色ID:00000000000000000000，角色名稱：「、閃」)1
    0分鐘。詎沈倪取得上開帳號、密碼後，竟基於妨害電腦使
    用之犯意，於同年月16日下午4時11分許、同日晚間6時15分
    ，接續在新北市○○區○○路00巷00號5樓住內，以iPad11連結
    網際網路後，無故輸入上開帳號及密碼，登入王議德於「完
    美世界M」遊戲中所管理之「陸吾」伺服器帳號，復無故變
    更、刪除王議德於該遊戲中，如附表所示之電磁紀錄，致生
    損害於王議德。嗣王議德於同日晚間8時許登入「完美世界M
    」遊戲後，始查知上情。
二、案經王議德訴由高雄市政府警察局鼓山分局報告偵辦。
　　　　證據並所犯法條
一、證據清單及待證事實：
編號 證據名稱 待證事實 1 被告沈倪於警詢及偵查中之供述 1.坦承於109年9月16日下午4時11分許，以告訴人王議德提供之「00000000」及密碼，登入告訴人於「完美世界M」遊戲中所管理之「陸吾」伺服器帳號之事實。 2.坦承LINE通訊軟體（下稱LINE軟體)之暱稱為「SPORTY...0204千加」與告訴人聯繫之事實。 2 告訴人王議德於警詢及偵查中之指述 全部犯罪事實。 3 告訴人與被告LINE軟體對話截圖 佐證被告雖於109年9月1日曾提供被告「完美世界M」遊戲中之帳號、密碼，請被告代玩10鐘，惟之後未再同意被告使用告訴人「完美世界M」遊戲之帳號、密碼之事實。 4 艾玩科技公司艾玩(109)客警字第0050號函、通聯調閱查詢單各1件 佐證被告於109年9月16日下午4時11分許、同日晚間18時15分，使用「11.163.111.244」IP位置，在新北市○○區○○路00巷00號5樓住內，以iPad11連結網際網路後，登入告訴人於「完美世界M」遊戲中所管理之「陸吾」伺服器帳號之事實。 5 被告臉書首頁截圖及告訴人提出「完美世界M」遊戲中所管理之「陸吾」伺服器帳號網頁截圖 1.佐證被告以暱稱「Mia Shen」之裝置綁定告訴人於「完美世界M」遊戲中所管理之「陸吾」伺服器帳號之事實。 2.被告將告訴人所有如附表所示之 電磁紀錄變更、刪除之事實。 
二、核被告所為，係犯刑法第358條之無故入輸入他人帳號密碼
    、第359條之無故刪除及變更他人電腦電磁紀錄等罪嫌。被
    告所犯上開妨害電腦使用罪嫌，係以一行為觸犯前揭數罪名
    ，為想像競合犯，請依刑法第55條之規定從一重論以359條
    無故刪除及變更他人電腦電磁紀錄罪。
三、依刑事訴訟法第251條第1項提起公訴。
　此　致
臺灣臺北地方法院
中　　華　　民　　國　 110　　年　　5 　　月　　4 　　日
　　　　　　　　　  　　　　　 檢 察 官   黃 逸 帆     
  本件正本證明與原本無異
中　　華　　民　　國　 110　　年　　5 　　月　　21　　日
                               書 記 官   鍾 向 昱
附錄所犯法條
中華民國刑法第358條
無故輸入他人帳號密碼、破解使用電腦之保護措施或利用電腦系
統之漏洞，而入侵他人之電腦或其相關設備者，處 3 年以下有
期徒刑、拘役或科或併科 30 萬元以下罰金。
中華民國刑法第359條
無故取得、刪除或變更他人電腦或其相關設備之電磁紀錄，致生
損害於公眾或他人者，處 5 年以下有期徒刑、拘役或科或併科
60 萬元以下罰金。
附表
編號 電磁紀錄 原有狀況 變更狀況 1 精鍊點數20套 +20點 +6點至+15點 2 輪迴點數 +18點 +10點至+15點 3 海妖 1隻 0隻 4 輪迴屬性 正常 遭亂洗 5 重鑄屬性 正常 遭亂洗 6 角色元靈、角色金幣及倉庫人物、背包、神器、千機材 正常 遭賤賣、銷毀